臺灣臺北地方法院刑事判決
111年度訴字第693號
公  訴  人  臺灣臺北地方檢察署檢察官
被      告  蔡玉琴




選任辯護人  吳存富律師
上列被告因妨害風化案件，經檢察官提起公訴（111年度偵字第4
371號），本院判決如下：
    主    文
蔡玉琴犯圖利媒介猥褻罪，處有期徒刑貳月，如易科罰金，以新
臺幣壹仟元折算壹日。緩刑參年，並應於本判決確定之日起貳年
內，向公庫支付新臺幣捌萬元。
    犯罪事實
一、蔡玉琴於民國109年間起，在臺北市○○區○○○路0段00號（市
    招：輕鬆泰SPA養生會館，登記負責人係王瑞欽）擔任夜班
    櫃檯人員即現場負責人，竟意圖營利，基於使成年女子與他
    人為猥褻行為而媒介之犯意，媒介成年女子王珠金、黎氏玄
    ，在上開會館包廂內，與成年男客從事以手撫摸生殖器官至
    射精為止之半套性交易服務（俗稱打手槍），其收費方式為
    一般油壓按摩90分鐘收取費用新臺幣（下同）1,300元，由
    按摩小姐與本案會館朋分，惟如男客加碼打手槍之半套性交
    易，則由按摩小姐另收取500元至1,000元不等之代價（或由
    蔡玉琴在櫃檯代收），而以此方式牟利。嗣於民國111年1月
    18日凌晨0時45分許，日本籍男客池田伸前往本案會館消費
    ，由蔡玉琴接待後，媒介王朱金為池田伸按摩，王朱金於按
    摩一段時間後，即伸手撫摸池田伸之生殖器，並詢問是否欲
    從事半套性交易服務，經池田伸同意，遂以1,000元之代價
    完成半套性交易；隨後員警黃昊喬裝為男客於同日凌晨2時
    許，進入本案會館，由蔡玉琴接待後，媒介黎氏玄（LE THI
     HUYEN，越南籍，下均以其中文姓名稱之）為該員按摩，黎
    氏玄於按摩一段時間後，即伸手撫摸員警之生殖器，並詢問
    是否欲以500元之代價從事半套性交易服務，該員旋表明警
    察身分並通報警力，其餘員警則於同日凌晨3時10分許，持
    本院核發之111年聲搜字第000071號搜索票當場查獲，並扣
    得現金2,600元、當日報表、營業證記證及手機等物。
二、案經臺北市政府警察局中山分局報請臺灣臺北地方檢察署檢
    察官偵查起訴。
    理    由
壹、程序方面：
一、關於證人王珠金之警詢證詞：
　　按被告以外之人於審判外之言詞或書面陳述，除法律有規定
    者外，不得作為證據，刑事訴訟法第159條第1項定有明文。
    查證人王珠金於警詢之陳述，被告蔡玉琴之辯護人於本院審
    理中主張無證據能力（見本院訴字卷一第33頁，卷二第133
    頁），而該被告以外之人於審判外之陳述，既無其他傳聞法
    則例外之情形，自不得作為證據。
二、關於證人池田伸、黎氏玄之警詢證詞：
　㈠按被告以外之人於審判外之言詞或書面陳述，除法律有規定
    者外，不得作為證據；被告以外之人於審判中有下列情形之
    一，其於檢察事務官、司法警察官或司法警察調查中所為之
    陳述，經證明具有可信之特別情況，且為證明犯罪事實之存
    否所必要者，得為證據：三、滯留國外或所在不明而無法或
    傳喚不到者，刑事訴訟法第159條第1項及第159條之3第3款
    分別定有明文。
　㈡辯護人為被告爭執證人即當日男客池田伸、證人即同店按摩
    小姐黎氏玄各於警詢時所為之陳述（見偵卷第25至29、41至
    45頁筆錄），認係傳聞證據，固有根據。然證人池田伸、黎
    氏玄迭經本院傳喚均未到庭，亦別無在監、押，確有傳喚不
    到之情形（見本院訴字卷二第45至49、59、95至97、99頁之
    送達證書、報到單等件），而綜觀證人池田伸、黎氏玄於警
    詢中陳述之外部附隨環境與條件，尚查無不法取供或筆錄記
    載失真之情事，且距本案查獲時點相近，伊等當可立即回想
    反應親身見聞體驗之事實，又較無來自被告之有形、無形壓
    力，或有何利害衝突甚或迴護他人之考量或外力脅迫，是其
    所為筆錄內容係出於自由意志，堪認渠等警詢中之陳述，具
    有可信之特別情況，復為證明犯罪事實存否所必要，應認有
    證據能力，而皆得採為本案之證據【註：嗣檢方已捨棄傳喚
    上開證人等，檢辯雙方亦無其他證據調查之聲請，復經本院
    於審理時依法提示前揭筆錄而行合法之調查程序（見本院訴
    字卷二第63、111至113頁）】。
三、其餘資以認定本案犯罪事實所引用之卷證資料（包含人證、
    書證、物證，詳下述及者），並無證據證明係公務員違背法
    定程序所取得，與本案亦有自然之關連性，公訴人、被告蔡
    玉琴、辯護人迄至本案言詞辯論終結，均不爭執該等卷證之
    證據能力，亦未提出關於證據能力之聲明異議，本院認引為
    證據為適當，是依刑事訴訟法第159條之5等規定，下述認定
    事實所引用之證據方法均有證據能力，合先敘明。
貳、實體方面：
一、認定本案犯罪事實之證據及理由：
  ㈠訊據被告矢口否認有何妨害風化犯行，辯稱：我109年開始在
    輕鬆泰SPA養生會館工作，負責人王瑞欽面試我，是輕鬆泰
    養會館夜班櫃檯人員、負責師傅的排班（月薪3萬元，時間
    從晚上8點到凌晨4點），由我帶客人進入包廂、詢問要指壓
    或油壓後收費，有時按完才收錢…負責填寫日報表看師傅服
    務幾個客人，師傅的工資則由老闆娘給付，我每天收到的錢
    就鎖在櫃子裏，隔天上班時錢已經不知被誰收走…1樓3間按
    摩室、2樓5間按摩室，我們都是以100分鐘計算，沒有90分
    鐘1,300元的項目…本案小姐是我安排，但我不知道店裡小姐
    有無做色情半套性交易，純屬她們個人行為等語；辯護人為
    其辯護以：男客池田伸係直接交1,000元予按摩師傅，且觀
    諸員警密錄器譯文，可知按摩小姐黎氏玄直接向喬裝男客的
    員警要求500元的半套費用，過程中亦未通知店家及被告，
    縱令被告手機中曾有按摩師傅LINE請被告幫忙收500元，也
    非當天的對話紀錄，又輕鬆泰SPA養生會館登記負責人王瑞
    欽業已經檢方處分不起訴在案等語。
  ㈡查，址設臺北市○○區○○○路0段00號之「輕鬆泰SPA養生會館」
    於本案事發前，即業因疑似從事色情行業，經警方陸續於11
    0年11月7日、14日、21日、同年12月5日到場執行臨檢，復
    於民眾檢舉該處從事打手槍半套性交易之翌日即111年1月9
    日到場臨檢，嗣於111年1月18日凌晨0時45分許，證人即日
    本籍男客池田伸至該會館，由櫃檯人員即被告接待後引介予
    證人即按摩小姐王珠金服務，證人池田伸與證人王珠金遂在
    包廂內完成油壓暨加碼1,000元打手槍之半套性交易，另證
    人即員警黃昊則於同日凌晨2時許，喬裝為男客至該會館，
    由櫃檯人員即被告接待後引介予證人即按摩小姐黎氏玄服務
    ，而證人黎氏玄在包廂內提供油壓服務過程中，未幾旋伸手
    撫摸證人黃昊之生殖器，接著詢問是否欲以500元之代價從
    事半套性交易服務，惟經證人當場出示證件並通報警力，其
    餘員警乃於同日凌晨3時10分許，持本院核發之111年聲搜字
    第000071號搜索票進入本案會館，扣得現金2,600元、當日
    報表、營業證記證及手機等物；而被告、證人王珠金、證人
    黎氏玄在該店員工LINE群組「美女群」內之代號及暱稱分別
    為「Bkk」、「麗子（6號）」、「CHERRY(8號)」等情，業
    據證人池田伸、黎氏玄於警詢中證述、證人王珠金、黃昊於
    本院審理時結證在卷（見偵卷第25至29、41至45頁；本院訴
    字卷二第64至73、101至111頁），且有本案會館現場之1、2
    樓繪製平面圖、臺北市政府警察局中山分局民權一派出所11
    1年1月9日、110年12月5日、110年11月21日、110年11月14
    日、110年11月7日臨檢紀錄表及現場人員名冊紀錄表、店家
    外觀照片、員警111年1月18日出具之職務報告、密錄器譯文
    、本院111年聲搜字71號搜索票、自願受搜索同意書、臺北
    市政府警察局中山分局搜索扣押筆錄、扣押物品目錄表、扣
    押物品收據、店內日報表、被告手機內通訊軟體LINE對話紀
    錄翻拍照片等件（見本院111年度聲搜字第71號公開卷第25
    至27、35至53、55至57頁；111年度偵字第4371號卷第49至5
    3、55至65、67、69至71、131頁）存卷可考，復為被告所不
    否認，是此部分事實，首堪認定。
  ㈢被告固否認犯行，並以本案會館內按摩小姐從事色情是個人
    行為，與其無涉等詞置辯。然查：
　⒈證人即男客池田伸於111年1月18日警詢中證稱：我有去過輕
    鬆泰SPA養生會館消費過10次…當天我做油壓總長90分鐘1,30
    0元…我先進房間內洗澡，僅穿著紙內褲躺在床上，師傅即證
    人王珠金按完背、腳，翻身按上半身時，就將我的紙內褲拉
    到膝蓋處開始按摩生殖器，我因而勃起，她便問我要不要幫
    打手槍，直到我射精才結束，接著按手部、頭部，按摩結束
    後就去洗澡，洗完澡到櫃檯付款1,300元…證人王珠金有跟我
    說打手槍1,000元，是在房間內直接拿現金給她等語（見偵
    卷第25至31頁）。
　⒉證人即喬裝男客之員警黃昊於本院審理時結證稱：當天我以
    客人身分進入會館表示要消費，由被告安排按摩師傅跟房間
    ，我沒特別指定，在房間內我先趴著，越南籍按摩女子即證
    人黎氏玄從背部肩部往下開始按，按到屁股大腿、鼠蹊部那
    邊，她一直觸碰敏感部位，我問她何意，她說要舒服嗎，我
    追問要舒服是甚麼意思、因為我第一次按摩所以不清楚，黎
    氏玄便比了一個打手槍的手勢…我當時向黎氏玄確認是要多
    少錢或另外加錢，她比5的手勢並表示是500元等語（見本院
    訴字卷二第101至111頁）。
　⒊斯時服務上開證人黃昊之按摩女子即證人黎氏玄於111年1月1
    8日警詢中亦證稱：我110年1月開始在輕鬆泰SPA養生會館上
    班，我是按摩師傅8號，LINE群組中暱稱叫「Cherry(8號)」
    ，工作主要替客人全身油壓、指壓，油壓90分鐘1,300元我
    可從中抽700元、指壓90分鐘999元我可從中抽500元…
　　我有做半套色情性交易，客人加價500元我就可幫客人徒手
    打手槍直到射精為止等語（見偵卷第41至45頁）。
　⒋又證人黃昊、黎氏玄所證內容，除與卷附員警職務報告、密
    錄器錄音譯文（見偵卷第49至53頁）大致相符外，稽以輕鬆
    泰SPA養生會館員工LINE群組「美女群」內對話，明確顯示
    包含證人黎氏玄（即暱稱「Cherry(8號)」）在內，陸續有
    多名不同按摩女子向身為櫃檯服務人員的被告表示：「幫我
    收500」、「姐姐幫我收500謝謝」、「姐幫我收500」、「@
    Bkk 姐姐幫我收500」、「幫我收500謝謝」，此有被告手機
    內對話翻拍截圖附卷可考（見偵卷第69至71頁），核與證人
    黃昊、黎氏玄前揭所述加價500元提供打手槍之半套性交易
    乙節相符；參以該加碼金額500元，皆與輕鬆泰SPA養生會館
    價目表上各項油壓、指壓、腳底按摩、甚至加鐘服務之價額
    不符（見本院訴字卷一第57頁），益見輕鬆泰SPA養生會館
    內按摩女子確係以500元之代價，向男客提供打手槍半套性
    交易，且泰半由櫃檯人員即被告代收之。
　⒌雖被告就此於警詢、偵查中辯稱：我知道按摩師傅都會收小
    費500元，但不知道用途…我只是櫃檯幫她們代收小費…若有
    從事色情是她們個人行為等語（見偵卷第17、115至116頁）
    ，然衡諸社會常情，「小費」係按摩師傅憑其個人勞力博取
    客戶好感，並端視客戶喜好而有不定數額，尚與店家提供之
    制式化服務或其餘按摩師傅之勞力無涉，則身為櫃檯人員之
    被告理應僅負責向客人結算價目表上之公定價格，根本無從
    置喙或代收小費；況倘依被告所述，此加價500元既係該師
    傅與男客間於房內所為之私下個人行為，大可由按摩師傅在
    房間內自行向客戶收取即可，又何須由負責櫃檯之被告代收
    ？再者，被告於審理時改辯稱：500元是我們加節60分鐘或
    腳底按摩、挖耳朵，師傅會在房間內用LINE或下樓跟我櫃檯
    講等語（見本院卷一第31頁，卷二第122頁），惟此不僅已
    與卷附輕鬆泰SPA養生會館價目表上各價碼未合（見本院訴
    字卷一第57頁），且觀諸扣案之店內日報表（見偵卷第67頁
    ），上均僅記載師傅有從事油壓服務，而遍查無任何加鐘、
    加節收款之紀錄，至於日報表上打星星「☆」之記載係表示
    「勞點」（即指定師傅），亦與加鐘加節無關，此經本院質
    之被告甚明（見本院訴字卷二第118至120頁）。凡此足徵被
    告自109年間起即擔任輕鬆泰SPA養生會館櫃檯人員，並為客
    戶安排按摩女子及房間、向客戶收取按摩女子所提供服務之
    價款，對該會館係意圖營利，容留媒介成年按摩女子與男客
    為打手槍之半套性交易等猥褻行為，當無不知之理，是被告
    親自媒介會館內按摩小姐與男客從事打手槍半套性交易等猥
    褻行為，其具有犯行及犯意，至為明灼。被告與辯護人上開
    所辯，要屬事後卸責之詞，委乏可取。
　㈣綜上，本案事證明確，被告犯行洵堪認定，應予依法論科。
二、論罪科刑：
  ㈠核被告所為，係犯刑法第231條第1項前段之意圖使女子為猥
    褻之行為，而媒介以營利罪。被告係以一行為同時媒介王珠
    金、黎氏玄從事猥褻之舉，為一行為觸犯數罪名，為想像競
    合犯，應依刑法第55條從一重處斷。
  ㈡爰審酌被告無視法令，擔任輕鬆泰SPA養生會館櫃檯人員，媒
    介成年按摩女子與男客為猥褻行為（打手槍半套性交易)而
    營利，危害社會秩序與善良風俗，犯後迄今否認，甚屬不該
    ，兼衡其無前科之素行、本案動機、目的、手段，暨其自陳
    之智識程度、家庭經濟狀況等一切情狀，量處如主文所示之
    刑，並諭知易科罰金之折算標準。
  ㈢附條件緩刑之諭知：
 　 查被告前未曾因故意犯罪受有期徒刑以上刑之宣告，此有臺
    灣高等法院被告前案紀錄表附卷可佐，其因一時失慮，致罹
    刑典，衡以被告之智識程度、經濟狀況暨本案犯罪罪質，爰
    認經此刑之宣告後，應能知所警惕而無再犯之虞，本院認其
    等所受刑之宣告以暫不執行為適當，爰依刑法第74條第1項
    第1款之規定，併宣告緩刑3年，以啟自新。惟為督促其明瞭
    所為非是，爰依刑法第74條第2項第4款之規定，命被告於判
    決確定後2年內向國庫支付8萬元。另被告倘未遵期履行前開
    負擔且情節重大，足認原宣告之緩刑難收其預期效果，而有
    執行刑罰之必要者，本院自得依刑法第75條之1第1項第4款
    之規定，撤銷其緩刑宣告，附此敘明。 
  ㈣至扣案APPLE手機1支（型號IPHONE XS，IMEI碼000000000000
    000號）、當日報表、登記營業證影本，難認屬違禁物，縱
    予沒收或追徵，其所收之特別預防及社會防衛效果亦甚微弱
    ，顯然欠缺刑法上重要性，為符合比例原則並兼顧訴訟經濟
    ，爰依刑法第38條之2第2項之規定，不予宣告沒收或追徵。
據上論斷，應依刑事訴訟法第299條第1項前段，刑法第231條第1
 項前段、第55條、第41條第1項前段、第74條第1項第1款、第2 
項第4款，刑法施行法第1條之1第1項，判決主文。
本案經檢察官江文君偵查起訴，檢察官鄭雅方、黃怡華、楊舒雯
到庭執行職務。
中　　華　　民　　國　　111 　年　　11　　月　　25　　日
　　　　　　　　　刑事第十四庭審判長法　官  歐陽儀
                  　　　　　　　　　法  官  吳明蒼
　　　　　　　　　　　　　　　　　　法  官  趙書郁
上正本證明與原本無異。
如不服本判決應於收受送達後20日內向本院提出上訴書狀，並應
敘述具體理由；其未敘述上訴理由者，應於上訴期間屆滿後20日
內向本院補提理由書（均須按他造當事人之人數附繕本）「切勿
逕送上級法院」。因疫情而遲誤不變期間，得向法院聲請回復原
狀。
                                    書記官  李璁潁
中　　華　　民　　國　　111 　年　　11　　月　　29　　日
附錄本案論罪科刑法條全文：
中華民國刑法第231條（圖利使人為性交或猥褻罪）
意圖使男女與他人為性交或猥褻之行為，而引誘、容留或媒介以
營利者，處5年以下有期徒刑，得併科10萬元以下罰金。以詐術
犯之者，亦同。
公務員包庇他人犯前項之罪者，依前項之規定加重其刑至二分之
一。